*	*	*	*	*	*	*	proto-indo-european	classical-sanskrit	classical-sanskrit	attic-greek	attic-greek	russian	russian	old-english	middle-egyptian	middle-egyptian	#	 purpose	 notes				
*	*	*	*	*	*	*	latin	latin	devanagari	latin	greek	cyrillic	latin	latin	heiroglyphs	latin	#						
the	3	singular	masculine	nominative		animate	∅	∅	∅	ho	ὁ	∅	∅	sē 	∅	∅	#	 for all cases					
the	3	singular	feminine	nominative		animate	∅	∅	∅	hē	ἡ	∅	∅	sēo 	∅	∅	#						
the	3	singular	neuter	nominative		animate	∅	∅	∅	tó	τό	∅	∅	þæt	∅	∅	#						
the	3	dual	masculine	nominative		animate	∅	∅	∅	tṓ	τώ	∅	∅	—	∅	∅	#						
the	3	dual	feminine	nominative		animate	∅	∅	∅	tṓ	τώ	∅	∅	—	∅	∅	#						
the	3	dual	neuter	nominative		animate	∅	∅	∅	tṓ	τώ	∅	∅	—	∅	∅	#						
the	3	plural	masculine	nominative		animate	∅	∅	∅	hoi	οἱ	∅	∅	þā 	∅	∅	#						
the	3	plural	feminine	nominative		animate	∅	∅	∅	hai	αἱ	∅	∅	þā 	∅	∅	#						
the	3	plural	neuter	nominative		animate	∅	∅	∅	tá	τᾰ́	∅	∅	þā 	∅	∅	#						
the	3	singular	masculine	accusative		animate	∅	∅	∅	tón	τόν	∅	∅	þone 	∅	∅	#						
the	3	singular	feminine	accusative		animate	∅	∅	∅	tḗn	τήν	∅	∅	þā 	∅	∅	#						
the	3	singular	neuter	accusative		animate	∅	∅	∅	tó	τό	∅	∅	þæt	∅	∅	#						
the	3	dual	masculine	accusative		animate	∅	∅	∅	tṓ	τώ	∅	∅	—	∅	∅	#						
the	3	dual	feminine	accusative		animate	∅	∅	∅	tṓ	τώ	∅	∅	—	∅	∅	#						
the	3	dual	neuter	accusative		animate	∅	∅	∅	tṓ	τώ	∅	∅	—	∅	∅	#						
the	3	plural	masculine	accusative		animate	∅	∅	∅	toús	τούς	∅	∅	þā 	∅	∅	#						
the	3	plural	feminine	accusative		animate	∅	∅	∅	tā́s	τᾱ́ς	∅	∅	þā 	∅	∅	#						
the	3	plural	neuter	accusative		animate	∅	∅	∅	tá	τᾰ́	∅	∅	þā 	∅	∅	#						
the	3	singular	masculine	genitive		animate	∅	∅	∅	toû	τοῦ	∅	∅	þæs 	∅	∅	#						
the	3	singular	feminine	genitive		animate	∅	∅	∅	tês	τῆς	∅	∅	þǣre 	∅	∅	#						
the	3	singular	neuter	genitive		animate	∅	∅	∅	toû	τοῦ	∅	∅	þæs	∅	∅	#						
the	3	dual	masculine	genitive		animate	∅	∅	∅	toîn	τοῖν	∅	∅	—	∅	∅	#						
the	3	dual	feminine	genitive		animate	∅	∅	∅	toîn	τοῖν	∅	∅	—	∅	∅	#						
the	3	dual	neuter	genitive		animate	∅	∅	∅	toîn	τοῖν	∅	∅	—	∅	∅	#						
the	3	plural	masculine	genitive		animate	∅	∅	∅	tôn	τῶν	∅	∅	þāra 	∅	∅	#						
the	3	plural	feminine	genitive		animate	∅	∅	∅	tôn	τῶν	∅	∅	þāra 	∅	∅	#						
the	3	plural	neuter	genitive		animate	∅	∅	∅	tôn	τῶν	∅	∅	þāra 	∅	∅	#						
the	3	singular	masculine	dative		animate	∅	∅	∅	tôi	τῷ	∅	∅	þām|þǣm 	∅	∅	#						
the	3	singular	feminine	dative		animate	∅	∅	∅	têi	τῇ	∅	∅	þǣre 	∅	∅	#						
the	3	singular	neuter	dative		animate	∅	∅	∅	tôi	τῷ	∅	∅	þām|þǣm	∅	∅	#						
the	3	dual	masculine	dative		animate	∅	∅	∅	toîn	τοῖν	∅	∅	—	∅	∅	#						
the	3	dual	feminine	dative		animate	∅	∅	∅	toîn	τοῖν	∅	∅	—	∅	∅	#						
the	3	dual	neuter	dative		animate	∅	∅	∅	toîn	τοῖν	∅	∅	—	∅	∅	#						
the	3	plural	masculine	dative		animate	∅	∅	∅	toîs	τοῖς	∅	∅	þām|þǣm	∅	∅	#						
the	3	plural	feminine	dative		animate	∅	∅	∅	taîs	ταῖς	∅	∅	þām|þǣm	∅	∅	#						
the	3	plural	neuter	dative		animate	∅	∅	∅	toîs	τοῖς	∅	∅	þām|þǣm	∅	∅	#						
the	3	singular	masculine	instrumental		animate	∅	∅	∅	—	—	∅	∅	þon|þȳ|þē 	∅	∅	#						
the	3	singular	feminine	instrumental		animate	∅	∅	∅	—	—	∅	∅	þǣre 	∅	∅	#						
the	3	singular	neuter	instrumental		animate	∅	∅	∅	—	—	∅	∅	þon|þȳ|þē	∅	∅	#						
the	3	dual	masculine	instrumental		animate	∅	∅	∅	—	—	∅	∅	—	∅	∅	#						
the	3	dual	feminine	instrumental		animate	∅	∅	∅	—	—	∅	∅	—	∅	∅	#						
the	3	dual	neuter	instrumental		animate	∅	∅	∅	—	—	∅	∅	—	∅	∅	#						
the	3	plural	masculine	instrumental		animate	∅	∅	∅	—	—	∅	∅	þām|þǣm 	∅	∅	#						
the	3	plural	feminine	instrumental		animate	∅	∅	∅	—	—	∅	∅	þām|þǣm 	∅	∅	#						
the	3	plural	neuter	instrumental		animate	∅	∅	∅	—	—	∅	∅	þām|þǣm 	∅	∅	#						
man	3	singular	masculine	nominative		animate	ǵʰmṓ 	náraḥ 	नरः	anḗr	ᾰ̓νήρ	мужчи́на	mužčína 	guma 	𓊃𓀀	z	#	 for genitive pronouns and possessive pronouns of masculine possessions					
man	3	dual	masculine	nominative		animate	ǵʰmónh₁(e) 	nárau 	नरौ	ándre	ᾰ̓́νδρε				𓊃𓀀	zwj	#						
man	3	plural	masculine	nominative		animate	ǵʰmónes	nárāḥ	नराः	ándres	ᾰ̓́νδρες	мужчи́ны	mužčíny	guman	𓊃𓀀	zw	#						
man	3	singular	masculine	accusative		animate	ǵʰmónm̥ 	náram 	नरम्	ándra	ᾰ̓́νδρᾰ	мужчи́ну	mužčínu 	guman 	𓊃𓀀	z	#	 for possessive pronouns of masculine possessions					
man	3	dual	masculine	accusative		animate	ǵʰmónh₁(e) 	nárau 	नरौ	ándre	ᾰ̓́νδρε				𓊃𓀀	zwj	#						
man	3	plural	masculine	accusative		animate	ǵʰmónm̥s	nárān	नरान्	ándras	ᾰ̓́νδρᾰς	мужчи́н	mužčín	guman	𓊃𓀀	zw	#						
man	3	singular	masculine	genitive		animate	ǵʰm̥nés 	nárasya 	नरस्य	andrós	ᾰ̓νδρός	мужчи́ны	mužčíny 	guman 	𓊃𓀀	z	#						
man	3	dual	masculine	genitive		animate		nárayoḥ 	नरयोः	androîn	ᾰ̓νδροῖν				𓊃𓀀	zwj	#						
man	3	plural	masculine	genitive		animate	ǵʰm̥nóHom	nárāṇām	नराणाम्	andrôn	ᾰ̓νδρῶν	мужчи́н	mužčín	gumena	𓊃𓀀	zw	#						
man	3	singular	masculine	dative		animate	ǵʰm̥néy 	nárāya 	नराय	andrí	ᾰ̓νδρῐ́	мужчи́не	mužčíne 	guman 	𓊃𓀀	z	#						
man	3	dual	masculine	dative		animate		nárābhyām 	नराभ्याम्	androîn	ᾰ̓νδροῖν				𓊃𓀀	zwj	#						
man	3	plural	masculine	dative		animate	ǵʰmn̥mós	nárebhyaḥ	नरेभ्यः	andrási(n)	ᾰ̓νδρᾰ́σῐ/ᾰ̓νδρᾰ́σῐν	мужчи́нам	mužčínam	gumum	𓊃𓀀	zw	#						
man	3	singular	masculine	ablative 		animate	ǵʰm̥nés 	nárāt 	नरात्						𓊃𓀀	z	#						
man	3	dual	masculine	ablative 		animate		nárābhyām 	नराभ्याम्						𓊃𓀀	zwj	#						
man	3	plural	masculine	ablative 		animate	ǵʰmn̥mós	nárebhyaḥ	नरेभ्यः						𓊃𓀀	zw	#						
man	3	singular	masculine	locative 		animate	ǵʰmén|ǵʰméni 	náre 	नरे						𓊃𓀀	z	#						
man	3	dual	masculine	locative 		animate		nárayoḥ 	नरयोः						𓊃𓀀	zwj	#						
man	3	plural	masculine	locative 		animate	ǵʰmn̥sú	náreṣu	नरेषु						𓊃𓀀	zw	#						
man	3	singular	masculine	instrumental 		animate	ǵʰm̥néh₁ 	náreṇa 	नरेण			мужчи́ной|мужчи́ною	mužčínoj|mužčínoju 		𓊃𓀀	z	#						
man	3	dual	masculine	instrumental 		animate		nárābhyām 	नराभ्याम्						𓊃𓀀	zwj	#						
man	3	plural	masculine	instrumental 		animate	ǵʰmn̥mís	náraiḥ	नरैः			мужчи́нами	mužčínami		𓊃𓀀	zw	#						
man	3	singular	masculine	vocative		animate	ǵʰmón 	nára 	नर	áner 	ᾰ̓́νερ				𓊃𓀀	z	#						
man	3	dual	masculine	vocative		animate	ǵʰmónh₁(e) 	nárau 	नरौ	ándre 	ᾰ̓́νδρε				𓊃𓀀	zwj	#						
man	3	plural	masculine	vocative		animate	ǵʰmónes	nárāḥ	नराः	ándres	ᾰ̓́νδρες				𓊃𓀀	zw	#						
man	3	singular	masculine	partitive 		animate									𓊃𓀀	z	#						
man	3	dual	masculine	partitive 		animate									𓊃𓀀	zwj	#						
man	3	plural	masculine	partitive 		animate									𓊃𓀀	zw	#						
man	3	singular	masculine	prepositional 		animate						мужчи́не	mužčíne 		𓊃𓀀	z	#						
man	3	dual	masculine	prepositional 		animate									𓊃𓀀	zwj	#						
man	3	plural	masculine	prepositional 		animate						мужчи́нах	mužčínax		𓊃𓀀	zw	#						
woman	3	singular	feminine	nominative		animate	gʷénh₂s 	जनिः	jániḥ 	gunḗ	γῠνή	же́нщина	žénščina 	wīf 	𓊃𓏏𓁐	zt	#	 for genitive pronouns and possessive pronouns of feminine possessions					
woman	3	dual	feminine	nominative		animate	gʷénh₂h₁(e) 	जनी	jánī 	gunaîke	γῠναῖκε				𓊃𓏏𓁐	ztj	#						
woman	3	plural	feminine	nominative		animate	gʷénh₂es	जनयः	jánayaḥ	gunaîkes	γῠναῖκες	же́нщины	žénščiny	wīf	𓊃𓏏𓁐	zwt	#						
woman	3	singular	feminine	accusative		animate	gʷénh₂m̥ 	जनिम्	jánim 	gunaîka	γῠναῖκᾰ	же́нщину	žénščinu 	wīf 	𓊃𓏏𓁐	zt	#	 for possessive pronouns of feminine possessions					
woman	3	dual	feminine	accusative		animate	gʷénh₂h₁(e) 	जनी	jánī 	gunaîke	γῠναῖκε				𓊃𓏏𓁐	ztj	#						
woman	3	plural	feminine	accusative		animate	gʷénh₂m̥s	जनीः	jánīḥ	gunaîkas	γῠναῖκᾰς	же́нщин	žénščin	wīf	𓊃𓏏𓁐	zwt	#						
woman	3	singular	feminine	genitive		animate	gʷnéh₂s 	जन्युर्	jányur 	gunaikós	γῠναικός	же́нщины	žénščiny 	wīfes 	𓊃𓏏𓁐	zt	#						
woman	3	dual	feminine	genitive		animate		जन्योः	jányoḥ 	gunaikoîn	γῠναικοῖν				𓊃𓏏𓁐	ztj	#						
woman	3	plural	feminine	genitive		animate	gʷnéh₂oHom	जनीनाम्	jánīnām	gunaikôn	γῠναικῶν	же́нщин	žénščin	wīfa	𓊃𓏏𓁐	zwt	#						
woman	3	singular	feminine	dative		animate	gʷnéh₂ey 	जनये	jánaye	gunaikí	γῠναικί	же́нщине	žénščine 	wīfe 	𓊃𓏏𓁐	zt	#						
woman	3	dual	feminine	dative		animate		जनिभ्याम्	jánibhyām 	gunaikoîn	γῠναικοῖν				𓊃𓏏𓁐	ztj	#						
woman	3	plural	feminine	dative		animate	gʷnéh₂mos	जनिभ्यः	jánibhyaḥ	gunaixí(n)	γῠναιξί/γῠναιξίν	же́нщинам	žénščinam	wīfum	𓊃𓏏𓁐	zwt	#						
woman	3	singular	feminine	ablative 		animate	gʷnéh₂s 	जनेः	jáneḥ						𓊃𓏏𓁐	zt	#						
woman	3	dual	feminine	ablative 		animate		जनिभ्याम्	jánibhyām 						𓊃𓏏𓁐	ztj	#						
woman	3	plural	feminine	ablative 		animate	gʷnéh₂mos	जनिभ्यः	jánibhyaḥ						𓊃𓏏𓁐	zwt	#						
woman	3	singular	feminine	locative 		animate	gʷnéh₂|gʷnéh₂i 	जनौ	jánau						𓊃𓏏𓁐	zt	#						
woman	3	dual	feminine	locative 		animate		जन्योः	jányoḥ 						𓊃𓏏𓁐	ztj	#						
woman	3	plural	feminine	locative 		animate	gʷnéh₂su	जनिषु	jániṣu						𓊃𓏏𓁐	zwt	#						
woman	3	singular	feminine	instrumental 		animate	gʷnéh₂h₁ 	जन्या	jányā 			же́нщиной|же́нщиною	žénščinoj|žénščinoju 		𓊃𓏏𓁐	zt	#						
woman	3	dual	feminine	instrumental 		animate		जनिभ्याम्	jánibhyām 						𓊃𓏏𓁐	ztj	#						
woman	3	plural	feminine	instrumental 		animate	gʷnéh₂mis	जनिभिः	jánibhiḥ			же́нщинами	žénščinami		𓊃𓏏𓁐	zwt	#						
woman	3	singular	feminine	vocative		animate	gʷḗn 	जने	jáne 	gúnai 	γύναι				𓊃𓏏𓁐	zt	#						
woman	3	dual	feminine	vocative		animate	gʷénh₂h₁(e) 	जनी	jánī 	gunaîke 	γῠναῖκε				𓊃𓏏𓁐	ztj	#						
woman	3	plural	feminine	vocative		animate	gʷénh₂es	जनयः	jánayaḥ	gunaîkes	γῠναῖκες				𓊃𓏏𓁐	zwt	#						
woman	3	singular	feminine	partitive 		animate									𓊃𓏏𓁐	zt	#						
woman	3	dual	feminine	partitive 		animate									𓊃𓏏𓁐	ztj	#						
woman	3	plural	feminine	partitive 		animate									𓊃𓏏𓁐	zwt	#						
woman	3	singular	feminine	prepositional 		animate						же́нщине	žénščine 		𓊃𓏏𓁐	zt	#						
woman	3	dual	feminine	prepositional 		animate									𓊃𓏏𓁐	ztj	#						
woman	3	plural	feminine	prepositional 		animate						же́нщинах	žénščinax		𓊃𓏏𓁐	zwt	#						
animal	3	singular	neuter	nominative		animate	dʰewsóm 	páśu 	पशु	zôion	ζῷον	živótnoje 	живо́тное	nīeten 			#	for genitive pronouns and possessive pronouns of neuter possessions	translations here should trend towards meaning 'domestic animal' 				
animal	3	dual	neuter	nominative		animate	dʰewsóy(h₁) 	páśunī 	पशुनी	zṓiō	ζῴω						#		and avoid implying 'wild animal', since the emoji we use for the lemma suggests domestication				
animal	3	plural	neuter	nominative		animate	dʰewséh₂	páśū|páśu	पशू|पशु	zôia	ζῷᾰ	živótnyje	живо́тные	nīetenu			#						
animal	3	singular	neuter	accusative		animate	dʰewsóm 	páśu 	पशु	zôion	ζῷον	živótnoje 	живо́тное	nīeten 			#	for possessive pronouns of neuter possessions					
animal	3	dual	neuter	accusative		animate	dʰewsóy(h₁) 	páśunī 	पशुनी	zṓiō	ζῴω						#						
animal	3	plural	neuter	accusative		animate	dʰewséh₂	páśū|páśu	पशू|पशु	zôia	ζῷᾰ	živótnyx	живо́тных	nīetenu			#						
animal	3	singular	neuter	genitive		animate	dʰewsósyo 	páśoḥ	पशोः	zṓiou	ζῴου	živótnovo 	живо́тного	nīetenes 			#						
animal	3	dual	neuter	genitive		animate		páśunoḥ 	पशुनोः	zṓioin	ζῴοιν						#						
animal	3	plural	neuter	genitive		animate	dʰewsóHom	páśūnām	पशूनाम्	zṓiōn	ζῴων	živótnyx	живо́тных	nīetena			#						
animal	3	singular	neuter	dative		animate	dʰewsóey 	páśave	पशवे	zṓiōi	ζῴῳ	živótnomu 	живо́тному	nīetene 			#						
animal	3	dual	neuter	dative		animate		páśubhyām 	पशुभ्याम्	zṓioin	ζῴοιν						#						
animal	3	plural	neuter	dative		animate	dʰewsómos	páśubhyaḥ	पशुभ्यः	zṓiois	ζῴοις	živótnym	живо́тным	nīetenum			#						
animal	3	singular	neuter	ablative 		animate	dʰewséad 	páśoḥ	पशोः								#						
animal	3	dual	neuter	ablative 		animate		páśubhyām 	पशुभ्याम्								#						
animal	3	plural	neuter	ablative 		animate	dʰewsómos	páśubhyaḥ	पशुभ्यः								#						
animal	3	singular	neuter	locative 		animate	dʰewséy|dʰewsóy 	páśuni 	पशुनि								#						
animal	3	dual	neuter	locative 		animate		páśunoḥ 	पशुनोः								#						
animal	3	plural	neuter	locative 		animate	dʰewsóysu	páśuṣu	पशुषु								#						
animal	3	singular	neuter	instrumental 		animate	dʰewsóh₁ 	páśunā	पशुना|पश्वा²			živótnym 	живо́тным				#						
animal	3	dual	neuter	instrumental 		animate		páśubhyām 	पशुभ्याम्								#						
animal	3	plural	neuter	instrumental 		animate	dʰewsṓys	páśubhiḥ	पशुभिः			živótnymi	живо́тными				#						
animal	3	singular	neuter	vocative		animate	dʰewsóm 	páśu|páśo 	पशु|पशो	zôion	ζῷον						#						
animal	3	dual	neuter	vocative		animate	dʰewsóy(h₁) 	páśunī 	पशुनी	zṓiō	ζῴω						#						
animal	3	plural	neuter	vocative		animate	dʰewséh₂	páśū|páśu	पशू|पशु	zôia	ζῷᾰ						#						
animal	3	singular	neuter	partitive 		animate											#						
animal	3	dual	neuter	partitive 		animate											#						
animal	3	plural	neuter	partitive 		animate											#						
animal	3	singular	neuter	prepositional 		animate						živótnom 	живо́тном				#						
animal	3	dual	neuter	prepositional 		animate											#						
animal	3	plural	neuter	prepositional 		animate						živótnyx	живо́тных				#						
son	3	singular	masculine	nominative		animate	suHnús 	sūnúḥ 	सूनुः	huiós	υἱός	сы́н	sýn 	sunu 	𓅭𓀀	zꜣ	#	 for genitive pronouns and possessive pronouns of masculine possessions					
son	3	dual	masculine	nominative		animate	suHnuh₁e 	sūnū́ 	सूनू	huiṓ	υἱώ				𓅭𓀀	zꜣ	#						
son	3	plural	masculine	nominative		animate	suHnéwes	sūnávaḥ	सूनवः	huioí	υἱοί	сыновья́	synovʹjá	suna	𓅭𓀀	zꜣ	#						
son	3	singular	masculine	accusative		animate	suHnúm 	sūnúm 	सूनुम्	huión	υἱόν	сы́на	sýna 	sunu 	𓅭𓀀	zꜣ	#	 for possessive pronouns of masculine possessions					
son	3	dual	masculine	accusative		animate	suHnuh₁e 	sūnū́ 	सूनू	huiṓ	υἱώ				𓅭𓀀	zꜣ	#						
son	3	plural	masculine	accusative		animate	suHnúms	sūnū́n	सूनून्	huioús	υἱούς	сынове́й	synovéj	suna	𓅭𓀀	zꜣ	#						
son	3	singular	masculine	genitive		animate	suHnóws 	sūnóḥ	सूनोः	huioû	υἱοῦ	сы́на	sýna 	suna 	𓅭𓀀	zꜣ	#						
son	3	dual	masculine	genitive		animate	suHnuh₁e 	sūnvóḥ 	सून्वोः	huioîn	υἱοῖν				𓅭𓀀	zꜣ	#						
son	3	plural	masculine	genitive		animate	suHnéwom	sūnūnā́m	सूनूनाम्	huiôn	υἱῶν	сынове́й	synovéj	suna	𓅭𓀀	zꜣ	#						
son	3	singular	masculine	dative		animate	suHnéwey 	sūnáve	सूनवे	huiôi	υἱῷ	сы́ну	sýnu 	suna 	𓅭𓀀	zꜣ	#						
son	3	dual	masculine	dative		animate		sūnúbhyām 	सूनुभ्याम्	huioîn	υἱοῖν				𓅭𓀀	zꜣ	#						
son	3	plural	masculine	dative		animate	suHnúbʰ-	sūnúbhyaḥ	सूनुभ्यः	huioîs	υἱοῖς	сыновья́м	synovʹjám	sunum	𓅭𓀀	zꜣ	#						
son	3	singular	masculine	ablative 		animate	suHnóws 	sūnóḥ	सूनोः						𓅭𓀀	zꜣ	#						
son	3	dual	masculine	ablative 		animate		sūnúbhyām 	सूनुभ्याम्						𓅭𓀀	zꜣ	#						
son	3	plural	masculine	ablative 		animate	suHnúbʰ-	sūnúbhyaḥ	सूनुभ्यः						𓅭𓀀	zꜣ	#						
son	3	singular	masculine	locative 		animate	suHnḗw 	sūnaú 	सूनौ						𓅭𓀀	zꜣ	#						
son	3	dual	masculine	locative 		animate		sūnvóḥ 	सून्वोः						𓅭𓀀	zꜣ	#						
son	3	plural	masculine	locative 		animate	suHnúsu	sūnúṣu	सूनुषु						𓅭𓀀	zꜣ	#						
son	3	singular	masculine	instrumental 		animate	suHnwéh₁ 	sūnúnā	सूनुना			сы́ном	sýnom 		𓅭𓀀	zꜣ	#						
son	3	dual	masculine	instrumental 		animate		sūnúbhyām 	सूनुभ्याम्						𓅭𓀀	zꜣ	#						
son	3	plural	masculine	instrumental 		animate	suHnúbʰ- 	sūnúbhiḥ	सूनुभिः			сыновья́ми	synovʹjámi		𓅭𓀀	zꜣ	#						
son	3	singular	masculine	vocative		animate	suHnów 	sū́no 	सूनो	huié	υἱέ	сы́не	sýne 		𓅭𓀀	zꜣ	#						
son	3	dual	masculine	vocative		animate		sū́nū 	सूनू	huiṓ	υἱώ				𓅭𓀀	zꜣ	#						
son	3	plural	masculine	vocative		animate	suHnéwes	sū́navaḥ	सूनवः	huioí	υἱοί				𓅭𓀀	zꜣ	#						
son	3	singular	masculine	partitive 		animate									𓅭𓀀	zꜣ	#						
son	3	dual	masculine	partitive 		animate									𓅭𓀀	zꜣ	#						
son	3	plural	masculine	partitive 		animate									𓅭𓀀	zꜣ	#						
son	3	singular	masculine	prepositional 		animate						сы́не	sýne 		𓅭𓀀	zꜣ	#						
son	3	dual	masculine	prepositional 		animate									𓅭𓀀	zꜣ	#						
son	3	plural	masculine	prepositional 		animate						сыновья́х	synovʹjáx		𓅭𓀀	zꜣ	#						
daughter	3	singular	feminine	nominative		animate	dʰugh₂tḗr 	duhitā́ 	दुहिता	thugátēr	θῠγᾰ́τηρ	до́чь	dóčʹ 	dohtor 	𓅭𓏏𓁐	zꜣt	#	 for genitive pronouns and possessive pronouns of feminine possessions					
daughter	3	dual	feminine	nominative		animate	dʰugh₂térh₁(e) 	duhitárau	दुहितरौ	thugátere	θῠγᾰ́τερε				𓅭𓏏𓁐	zꜣt	#						
daughter	3	plural	feminine	nominative		animate	dʰugh₂téres	duhitáraḥ	दुहितरः	thugatéres|thúgatres	θῠγᾰτέρες|θῠ́γᾰτρες	до́чери	dóčeri	dohtor|dohtra|dohtru	𓅭𓏏𓁐	zꜣt	#						
daughter	3	singular	feminine	accusative		animate	dʰugh₂térm̥ 	duhitáram 	दुहितरम्	thugátera|thugatéra|thúgatra 	θῠγᾰ́τερᾰ|θῠγᾰτέρᾰ|θῠ́γᾰτρᾰ	до́чь	dóčʹ 	dohtor 	𓅭𓏏𓁐	zꜣt	#	 for possessive pronouns of feminine possessions					
daughter	3	dual	feminine	accusative		animate	dʰugh₂térh₁(e) 	duhitárau	दुहितरौ	thugátere	θῠγᾰ́τερε				𓅭𓏏𓁐	zꜣt	#						
daughter	3	plural	feminine	accusative		animate	dʰugh₂térm̥s	duhitṝ́ḥ	दुहितॄः	thugatéras	θῠγᾰτέρᾰς	дочере́й	dočeréj	dohtor|dohtra|dohtru	𓅭𓏏𓁐	zꜣt	#						
daughter	3	singular	feminine	genitive		animate	dʰugtrés 	duhitúḥ 	दुहितुः	thugatéros|thugatrós 	θῠγᾰτέρος|θῠγᾰτρός	до́чери	dóčeri 	dohtor 	𓅭𓏏𓁐	zꜣt	#						
daughter	3	dual	feminine	genitive		animate	 	duhitróḥ 	दुहित्रोः	thugatéroin	θῠγᾰτέροιν				𓅭𓏏𓁐	zꜣt	#						
daughter	3	plural	feminine	genitive		animate	dʰugtróHom	duhitṝṇā́m	दुहितॄणाम्	thugatérōn|thugatrôn	θῠγᾰτέρων|θῠγᾰτρῶν	дочере́й	dočeréj	dohtra	𓅭𓏏𓁐	zꜣt	#						
daughter	3	singular	feminine	dative		animate	dʰugtréy 	duhitré 	दुहित्रे	thugatéri|thugatrí 	θῠγᾰτέρῐ|θῠγᾰτρί	до́чери	dóčeri 	dehter 	𓅭𓏏𓁐	zꜣt	#						
daughter	3	dual	feminine	dative		animate	 	duhitṛ́bhyām 	दुहितृभ्याम्	thugatéroin	θῠγᾰτέροιν				𓅭𓏏𓁐	zꜣt	#						
daughter	3	plural	feminine	dative		animate	dʰugtr̥mós	duhitṛ́bhyaḥ	दुहितृभ्यः	thugatérsi(n)|thugatrási(n)	θῠγᾰτέρσῐ|θῠγᾰτέρσῐν|θῠγᾰτρᾰ́σῐ|θῠγᾰτρᾰ́σῐν	дочеря́м	dočerjám	dohtrum	𓅭𓏏𓁐	zꜣt	#						
daughter	3	singular	feminine	ablative 		animate	dʰugtrés 	duhitúḥ 	दुहितुः						𓅭𓏏𓁐	zꜣt	#						
daughter	3	dual	feminine	ablative 		animate	 	duhitṛ́bhyām 	दुहितृभ्याम्						𓅭𓏏𓁐	zꜣt	#						
daughter	3	plural	feminine	ablative 		animate	dʰugtr̥mós	duhitṛ́bhyaḥ	दुहितृभ्यः						𓅭𓏏𓁐	zꜣt	#						
daughter	3	singular	feminine	locative 		animate	dʰugh₂tér|dʰugh₂téri 	duhitári 	दुहितरि						𓅭𓏏𓁐	zꜣt	#						
daughter	3	dual	feminine	locative 		animate	 	duhitróḥ 	दुहित्रोः						𓅭𓏏𓁐	zꜣt	#						
daughter	3	plural	feminine	locative 		animate	dʰugtr̥sú	duhitṛ́ṣu	दुहितृषु						𓅭𓏏𓁐	zꜣt	#						
daughter	3	singular	feminine	instrumental 		animate	dʰugtréh₁ 	duhitrā́ 	दुहित्रा			до́черью	dóčerʹju 		𓅭𓏏𓁐	zꜣt	#						
daughter	3	dual	feminine	instrumental 		animate	 	duhitṛ́bhyām 	दुहितृभ्याम्						𓅭𓏏𓁐	zꜣt	#						
daughter	3	plural	feminine	instrumental 		animate	dʰugtr̥mís 	duhitṛ́bhiḥ	दुहितृभिः			дочерьми́	dočerʹmí		𓅭𓏏𓁐	zꜣt	#						
daughter	3	singular	feminine	vocative		animate	dʰugh₂tér 	dúhitaḥ 	दुहितः	thugáter|thúgater 	θῠγᾰ́τερ|θῠ́γᾰτερ	до́ча	dóča 		𓅭𓏏𓁐	zꜣt	#						
daughter	3	dual	feminine	vocative		animate	dʰugh₂térh₁(e) 	dúhitarau	दुहितरौ	thugátere	θῠγᾰ́τερε				𓅭𓏏𓁐	zꜣt	#						
daughter	3	plural	feminine	vocative		animate	dʰugh₂téres	dúhitaraḥ	दुहितरः	thugatéres|thúgatres	θῠγᾰτέρες|θῠ́γᾰτρες				𓅭𓏏𓁐	zꜣt	#						
daughter	3	singular	feminine	partitive 		animate									𓅭𓏏𓁐	zꜣt	#						
daughter	3	dual	feminine	partitive 		animate									𓅭𓏏𓁐	zꜣt	#						
daughter	3	plural	feminine	partitive 		animate									𓅭𓏏𓁐	zꜣt	#						
daughter	3	singular	feminine	prepositional 		animate						до́чери	dóčeri 		𓅭𓏏𓁐	zꜣt	#						
daughter	3	dual	feminine	prepositional 		animate									𓅭𓏏𓁐	zꜣt	#						
daughter	3	plural	feminine	prepositional 		animate						дочеря́х	dočerjáx		𓅭𓏏𓁐	zꜣt	#						
livestock	3	singular	neuter	nominative		animate	péḱu 	páśu 	पशु	ktênos	κτῆνος	поголо́вье	pogolóvʹje 	feoh 	𓏠𓈖𓏠𓈖𓏏𓃒	mnmnt	#	for genitive pronouns and possessive pronouns of neuter possessions					
livestock	3	dual	neuter	nominative		animate	péḱwih₁ 	páśunī 	पशुनी	ktḗnei	κτήνει			feoh 	𓏠𓈖𓏠𓈖𓏏𓃒	mnmnt	#	"egyptian translates to ""cattle"""					
livestock	3	plural	neuter	nominative		animate	péḱuh₂	páśū|páśu	पशू|पशु	ktḗnē	κτήνη	поголо́вья	pogolóvʹja	feoh 	𓏠𓈖𓏠𓈖𓏏𓃒	mnmnt	#						
livestock	3	singular	neuter	accusative		animate	péḱu 	páśu 	पशु	ktênos	κτῆνος	поголо́вье	pogolóvʹje 	feoh 	𓏠𓈖𓏠𓈖𓏏𓃒	mnmnt	#	for possessive pronouns of neuter possessions					
livestock	3	dual	neuter	accusative		animate	péḱwih₁ 	páśunī 	पशुनी	ktḗnei	κτήνει			feoh 	𓏠𓈖𓏠𓈖𓏏𓃒	mnmnt	#						
livestock	3	plural	neuter	accusative		animate	péḱuh₂	páśū|páśu	पशू|पशु	ktḗnē	κτήνη	поголо́вья	pogolóvʹja	feoh 	𓏠𓈖𓏠𓈖𓏏𓃒	mnmnt	#						
livestock	3	singular	neuter	genitive		animate	pḱéws 	páśoḥ	पशोः	ktḗnous	κτήνους	поголо́вья	pogolóvʹja 	fēos 	𓏠𓈖𓏠𓈖𓏏𓃒	mnmnt	#						
livestock	3	dual	neuter	genitive		animate		páśunoḥ 	पशुनोः	ktēnoîn	κτηνοῖν			fēos 	𓏠𓈖𓏠𓈖𓏏𓃒	mnmnt	#						
livestock	3	plural	neuter	genitive		animate	pḱéwoHom	páśūnām	पशूनाम्	ktēnôn	κτηνῶν	поголо́вий	pogolóvij	fēos 	𓏠𓈖𓏠𓈖𓏏𓃒	mnmnt	#						
livestock	3	singular	neuter	dative		animate	pḱéwey 	páśave	पशवे	ktḗnei	κτήνει	поголо́вью	pogolóvʹju 	fēo 	𓏠𓈖𓏠𓈖𓏏𓃒	mnmnt	#						
livestock	3	dual	neuter	dative		animate		páśubhyām 	पशुभ्याम्	ktēnoîn	κτηνοῖν			fēo 	𓏠𓈖𓏠𓈖𓏏𓃒	mnmnt	#						
livestock	3	plural	neuter	dative		animate	pḱúmos	páśubhyaḥ	पशुभ्यः	ktḗnesi(n)	κτήνεσῐ|κτήνεσῐν	поголо́вьям	pogolóvʹjam	fēo 	𓏠𓈖𓏠𓈖𓏏𓃒	mnmnt	#						
livestock	3	singular	neuter	ablative 		animate	pḱéws 	páśoḥ	पशोः						𓏠𓈖𓏠𓈖𓏏𓃒	mnmnt	#						
livestock	3	dual	neuter	ablative 		animate		páśubhyām 	पशुभ्याम्						𓏠𓈖𓏠𓈖𓏏𓃒	mnmnt	#						
livestock	3	plural	neuter	ablative 		animate	pḱúmos	páśubhyaḥ	पशुभ्यः						𓏠𓈖𓏠𓈖𓏏𓃒	mnmnt	#						
livestock	3	singular	neuter	locative 		animate	pḱéw|pḱéwi 	páśuni 	पशुनि						𓏠𓈖𓏠𓈖𓏏𓃒	mnmnt	#						
livestock	3	dual	neuter	locative 		animate		páśunoḥ 	पशुनोः						𓏠𓈖𓏠𓈖𓏏𓃒	mnmnt	#						
livestock	3	plural	neuter	locative 		animate	pḱúsu	páśuṣu	पशुषु						𓏠𓈖𓏠𓈖𓏏𓃒	mnmnt	#						
livestock	3	singular	neuter	instrumental 		animate	pḱúh₁ 	páśunā	पशुना|पश्वा²			поголо́вьем	pogolóvʹjem 		𓏠𓈖𓏠𓈖𓏏𓃒	mnmnt	#						
livestock	3	dual	neuter	instrumental 		animate		páśubhyām 	पशुभ्याम्						𓏠𓈖𓏠𓈖𓏏𓃒	mnmnt	#						
livestock	3	plural	neuter	instrumental 		animate	pḱúmis	páśubhiḥ	पशुभिः			поголо́вьями	pogolóvʹjami		𓏠𓈖𓏠𓈖𓏏𓃒	mnmnt	#						
livestock	3	singular	neuter	vocative		animate	péḱu 	páśu|páśo 	पशु|पशो	ktênos	κτῆνος				𓏠𓈖𓏠𓈖𓏏𓃒	mnmnt	#						
livestock	3	dual	neuter	vocative		animate	péḱwih₁ 	páśunī 	पशुनी	ktḗnei	κτήνει				𓏠𓈖𓏠𓈖𓏏𓃒	mnmnt	#						
livestock	3	plural	neuter	vocative		animate	péḱuh₂	páśū|páśu	पशू|पशु	ktḗnē	κτήνη				𓏠𓈖𓏠𓈖𓏏𓃒	mnmnt	#						
livestock	3	singular	neuter	partitive 		animate						поголо́вье	pogolóvʹje 		𓏠𓈖𓏠𓈖𓏏𓃒	mnmnt	#						
livestock	3	dual	neuter	partitive 		animate									𓏠𓈖𓏠𓈖𓏏𓃒	mnmnt	#						
livestock	3	plural	neuter	partitive 		animate						поголо́вьях	pogolóvʹjax		𓏠𓈖𓏠𓈖𓏏𓃒	mnmnt	#						
livestock	3	singular	neuter	prepositional 		animate									𓏠𓈖𓏠𓈖𓏏𓃒	mnmnt	#						
livestock	3	dual	neuter	prepositional 		animate									𓏠𓈖𓏠𓈖𓏏𓃒	mnmnt	#						
livestock	3	plural	neuter	prepositional 		animate									𓏠𓈖𓏠𓈖𓏏𓃒	mnmnt	#						
name	3	singular	neuter	nominative		animate	h₁nómn̥ 	nā́ma 	नाम	ónoma	ὄνομᾰ	ímja 	и́мя	nama 	𓂋𓈖	rn	#	for genitive pronouns and possessive pronouns of neuter possessions					
name	3	dual	neuter	nominative		animate	h₁nómnih₁ 	nā́mnī / nā́manī 	नाम्नी / नामनी	onómate	ὀνόμᾰτε				𓂋𓈖	rn	#						
name	3	plural	neuter	nominative		animate	h₁némō	nā́māni	नामानि	onómata	ὀνόμᾰτᾰ	imená	имена́	naman	𓂋𓈖	rn	#						
name	3	singular	neuter	accusative		animate	h₁nómn̥ 	nā́ma 	नाम	ónoma	ὄνομᾰ	ímja 	и́мя	naman 	𓂋𓈖	rn	#	for neuter possessive pronouns of neuter possessions					
name	3	dual	neuter	accusative		animate	h₁nómnih₁ 	nā́mnī / nā́manī 	नाम्नी / नामनी	onómate	ὀνόμᾰτε				𓂋𓈖	rn	#						
name	3	plural	neuter	accusative		animate	h₁némō	nā́māni	नामानि	onómata	ὀνόμᾰτᾰ	imená	имена́	naman	𓂋𓈖	rn	#						
name	3	singular	neuter	genitive		animate	h₁némn̥s 	nā́mnaḥ 	नाम्नः	onómatos	ὀνόμᾰτος	ímeni 	и́мени	naman 	𓂋𓈖	rn	#						
name	3	dual	neuter	genitive		animate	? 	nā́mnoḥ 	नाम्नोः	onomátoin	ὀνομᾰ́τοιν				𓂋𓈖	rn	#						
name	3	plural	neuter	genitive		animate	h₁nm̥nés	nā́mnām	नाम्नाम्	onomátōn	ὀνομᾰ́των	imjón	имён	namena	𓂋𓈖	rn	#						
name	3	singular	neuter	dative		animate	h₁némney 	nā́mne 	नाम्ने	onómati	ὀνόμᾰτῐ	ímeni 	и́мени	naman 	𓂋𓈖	rn	#						
name	3	dual	neuter	dative		animate	? 	nā́mabhyām 	नामभ्याम्	onomátoin	ὀνομᾰ́τοιν				𓂋𓈖	rn	#						
name	3	plural	neuter	dative		animate	h₁nm̥néy	nā́mabhyaḥ	नामभ्यः	onómasi(n)	ὀνόμᾰσῐ|ὀνόμᾰσῐν	imenám	имена́м	namum 	𓂋𓈖	rn	#						
name	3	singular	neuter	ablative 		animate	h₁némn̥s 	nā́mnaḥ 	नाम्नः						𓂋𓈖	rn	#						
name	3	dual	neuter	ablative 		animate	? 	nā́mabhyām 	नामभ्याम्						𓂋𓈖	rn	#						
name	3	plural	neuter	ablative 		animate	h₁nm̥nés	nā́mabhyaḥ	नामभ्यः						𓂋𓈖	rn	#						
name	3	singular	neuter	locative 		animate	h₁némn̥, h₁némni 	nā́mni / nā́mani 	नाम्नि / नामनि						𓂋𓈖	rn	#						
name	3	dual	neuter	locative 		animate	? 	nā́mnoḥ 	नाम्नोः						𓂋𓈖	rn	#						
name	3	plural	neuter	locative 		animate	h₁n̥mén, h₁n̥méni	nā́masu 	नामसु						𓂋𓈖	rn	#						
name	3	singular	neuter	instrumental 		animate	h₁némn̥h₁ 	nā́mnā 	नाम्ना			ímenem 	и́менем		𓂋𓈖	rn	#						
name	3	dual	neuter	instrumental 		animate	? 	nā́mabhyām 	नामभ्याम्						𓂋𓈖	rn	#						
name	3	plural	neuter	instrumental 		animate	h₁nm̥néh₁ 	nā́mabhiḥ	नामभिः			imenámi	имена́ми		𓂋𓈖	rn	#						
name	3	singular	neuter	vocative		animate	h₁nómn̥ 	nā́man / nā́ma 	नामन् / नाम	ónoma	ὄνομᾰ				𓂋𓈖	rn	#						
name	3	dual	neuter	vocative		animate	h₁nómnih₁ 	nā́mnī / nā́manī 	नाम्नी / नामनी	onómate	ὀνόμᾰτε				𓂋𓈖	rn	#						
name	3	plural	neuter	vocative		animate	h₁némō	nā́māni	नामानि	onómata	ὀνόμᾰτᾰ				𓂋𓈖	rn	#						
name	3	singular	neuter	partitive 		animate									𓂋𓈖	rn	#						
name	3	dual	neuter	partitive 		animate									𓂋𓈖	rn	#						
name	3	plural	neuter	partitive 		animate									𓂋𓈖	rn	#						
name	3	singular	neuter	prepositional 		animate						ímeni 	и́мени		𓂋𓈖	rn	#						
name	3	dual	neuter	prepositional 		animate									𓂋𓈖	rn	#						
name	3	plural	neuter	prepositional 		animate						imenáx 	имена́х		𓂋𓈖	rn	#						
name	3	singular	neuter	allative		animate									𓂋𓈖	rn	#						
name	3	dual	neuter	allative		animate									𓂋𓈖	rn	#						
name	3	plural	neuter	allative		animate									𓂋𓈖	rn	#						
well	3	singular	masculine	accusative	strong	animate	kóylóm    	kalyam 	कल्यम्	hugiê|hugiâ	ὑγῐῆ|ὑγῐᾶ	здоро́вого	zdoróvovo	ġesundne 	𓋴𓈖𓃀𓏜	snb	#	 for nominatives of pronouns and other sapients					
well	3	dual	masculine	accusative	strong	animate	kóylóh₁     	kalyau 	कल्यौ	hugieî|hugiê	ὑγῐεῖ|ὑγιῆ				𓋴𓈖𓃀𓏜	snb	#						
well	3	plural	masculine	accusative	strong	animate	kóylóms     	kalyān	कल्यान्	hugieîs|hugiâs	ὑγῐεῖς|ὑγιᾶς	здоро́вых	zdoróvyx	ġesunde	𓋴𓈖𓃀𓏜	snb	#						
well	3	singular	feminine	accusative	strong	animate	kóylā́m   	kalyām 	कल्याम्	hugiê|hugiâ	ὑγῐῆ|ὑγῐᾶ	здоро́вую	zdoróvuju	ġesunde	𓋴𓈖𓃀𓏜	snb	#						
well	3	dual	feminine	accusative	strong	animate	kóyléh₂h₁(e)	kalye 	कल्ये	hugieî|hugiê	ὑγῐεῖ|ὑγιῆ				𓋴𓈖𓃀𓏜	snb	#						
well	3	plural	feminine	accusative	strong	animate	kóyléh₂m̥s  	kalyāḥ	कल्याः	hugieîs|hugiâs	ὑγῐεῖς|ὑγιᾶς	здоро́вых	zdoróvyx	ġesunda|ġesunde	𓋴𓈖𓃀𓏜	snb	#						
well	3	singular	neuter	accusative	strong	animate	kóylóm    	kalyam 	कल्यम्	hugiés	ὑγῐές	здоро́вое	zdoróvoje	ġesund	𓋴𓈖𓃀𓏜	snb	#						
well	3	dual	neuter	accusative	strong	animate	kóylóy(h₁)  	kalye 	कल्ये	hugieî	ὑγῐεῖ				𓋴𓈖𓃀𓏜	snb	#						
well	3	plural	neuter	accusative	strong	animate	kóyléh₂     	kalyāni	कल्यानि	hugiê|hugiâ	ὑγῐῆ|ὑγῐᾶ	здоро́вых	zdoróvyx	ġesund	𓋴𓈖𓃀𓏜	snb	#						
well	3	singular	masculine	accusative	strong	inanimate						здоро́вые	zdoróvyje		𓋴𓈖𓃀𓏜	snb	#						
well	3	dual	masculine	accusative	strong	inanimate									𓋴𓈖𓃀𓏜	snb	#						
well	3	plural	masculine	accusative	strong	inanimate						здоро́вые	zdoróvyje		𓋴𓈖𓃀𓏜	snb	#						
well	3	singular	feminine	accusative	strong	inanimate						здоро́вую	zdoróvuju		𓋴𓈖𓃀𓏜	snb	#						
well	3	dual	feminine	accusative	strong	inanimate									𓋴𓈖𓃀𓏜	snb	#						
well	3	plural	feminine	accusative	strong	inanimate						здоро́вых	zdoróvyx		𓋴𓈖𓃀𓏜	snb	#						
well	3	singular	neuter	accusative	strong	inanimate						здоро́вое	zdoróvoje		𓋴𓈖𓃀𓏜	snb	#						
well	3	dual	neuter	accusative	strong	inanimate									𓋴𓈖𓃀𓏜	snb	#						
well	3	plural	neuter	accusative	strong	inanimate						здоро́вые	zdoróvyje		𓋴𓈖𓃀𓏜	snb	#						
good	3	singular	masculine	accusative	strong	animate	h₁wésum 	sādhúm 	साधुम्	esthlón 	ἐσθλόν	хоро́шего	xoróševo	gōdne 	𓄤𓆑𓂋	nfr	#	 for nominatives of concepts and miscellaneous nouns					
good	3	dual	masculine	accusative	strong	animate	h₁wésuh₁(e) 	sādhū́ 	साधू	esthlṓ 	ἐσθλώ				𓄤𓆑𓂋	nfr	#						
good	3	plural	masculine	accusative	strong	animate	h₁wésums	sādhū́n	साधून्	esthloús 	ἐσθλούς	хоро́ших	xoróšix	gōde 	𓄤𓆑𓂋	nfr	#						
good	3	singular	feminine	accusative	strong	animate	h₁uséwih₂m̥ 	sādhvī́m 	साध्वीम्	esthlḗn 	ἐσθλήν	хоро́шую	xoróšuju	gōde 	𓄤𓆑𓂋	nfr	#						
good	3	dual	feminine	accusative	strong	animate	h₁uséwih₂h₁(e) 	sādhvyaù	साध्व्यौ	esthlā́ 	ἐσθλᾱ́				𓄤𓆑𓂋	nfr	#						
good	3	plural	feminine	accusative	strong	animate	h₁uséwih₂m̥s	sādhvī́ḥ	साध्वीः	esthlā́s 	ἐσθλᾱ́ς	хоро́ших	xoróšix	gōda, gōde 	𓄤𓆑𓂋	nfr	#						
good	3	singular	neuter	accusative	strong	animate	h₁wésu 	sādhú 	साधु	esthlón	ἐσθλόν	хоро́шее	xoróšeje	gōd	𓄤𓆑𓂋	nfr	#						
good	3	dual	neuter	accusative	strong	animate	h₁wéswih₁ 	sādhúnī 	साधुनी	esthlṓ	ἐσθλώ				𓄤𓆑𓂋	nfr	#						
good	3	plural	neuter	accusative	strong	animate	h₁wésuh₂	sādhū́|sādhú	साधू|साधु	esthlá	ἐσθλᾰ́	хоро́ших	xoróšix	gōd	𓄤𓆑𓂋	nfr	#						
good	3	singular	masculine	accusative	strong	inanimate						хоро́ший	xoróšij		𓄤𓆑𓂋	nfr	#						
good	3	dual	masculine	accusative	strong	inanimate									𓄤𓆑𓂋	nfr	#						
good	3	plural	masculine	accusative	strong	inanimate						хоро́шие	xoróšije 		𓄤𓆑𓂋	nfr	#						
good	3	singular	feminine	accusative	strong	inanimate						хоро́шую	xoróšuju		𓄤𓆑𓂋	nfr	#						
good	3	dual	feminine	accusative	strong	inanimate									𓄤𓆑𓂋	nfr	#						
good	3	plural	feminine	accusative	strong	inanimate						хоро́шие	xoróšije 		𓄤𓆑𓂋	nfr	#						
good	3	singular	neuter	accusative	strong	inanimate						хоро́шее	xoróšeje		𓄤𓆑𓂋	nfr	#						
good	3	dual	neuter	accusative	strong	inanimate									𓄤𓆑𓂋	nfr	#						
good	3	plural	neuter	accusative	strong	inanimate						хоро́шие	xoróšije 		𓄤𓆑𓂋	nfr	#						
bad	3	singular	masculine	accusative	strong	animate	dusom	aghám 	अघम्	κᾰκόν	kakón 	плохо́го	ploxóvo	yfelne 	𓃀𓇋𓈖𓅪	bin	#	 for nominatives of concepts and miscellaneous nouns					
bad	3	dual	masculine	accusative	strong	animate	dusóh₁     	aghaú 	अघौ	κᾰκώ	kakṓ 				𓃀𓇋𓈖𓅪	bin	#						
bad	3	plural	masculine	accusative	strong	animate	dusóms     	aghā́n	अघान्	κᾰκούς	kakoús 	плохи́х	ploxíx	yfele 	𓃀𓇋𓈖𓅪	bin	#						
bad	3	singular	feminine	accusative	strong	animate	dusā́m   	aghā́m 	अघाम्	κᾰκήν	kakḗn 	плоху́ю	ploxúju	yfele 	𓃀𓇋𓈖𓅪	bin	#						
bad	3	dual	feminine	accusative	strong	animate	duséh₂h₁(e)	aghé 	अघे	κᾰκᾱ́	kakā́ 				𓃀𓇋𓈖𓅪	bin	#						
bad	3	plural	feminine	accusative	strong	animate	duséh₂m̥s  	aghā́ḥ	अघाः	κᾰκᾱ́ς	kakā́s 	плохи́х	ploxíx	yfela|yfele 	𓃀𓇋𓈖𓅪	bin	#						
bad	3	singular	neuter	accusative	strong	animate	dusóm    	aghám 	अघम्	κᾰκόν	kakón	плохо́е	ploxóje	yfel	𓃀𓇋𓈖𓅪	bin	#						
bad	3	dual	neuter	accusative	strong	animate	dusóy(h₁)  	aghé 	अघे	κᾰκώ	kakṓ				𓃀𓇋𓈖𓅪	bin	#						
bad	3	plural	neuter	accusative	strong	animate	duséh₂     	aghā́ni	अघानि	κᾰκᾰ́	kaká	плохи́х	ploxíx	yfel	𓃀𓇋𓈖𓅪	bin	#						
bad	3	singular	masculine	accusative	strong	inanimate						плохо́й	ploxój		𓃀𓇋𓈖𓅪	bin	#						
bad	3	dual	masculine	accusative	strong	inanimate									𓃀𓇋𓈖𓅪	bin	#						
bad	3	plural	masculine	accusative	strong	inanimate						плохи́е	ploxíje		𓃀𓇋𓈖𓅪	bin	#						
bad	3	singular	feminine	accusative	strong	inanimate						плоху́ю	ploxúju		𓃀𓇋𓈖𓅪	bin	#						
bad	3	dual	feminine	accusative	strong	inanimate									𓃀𓇋𓈖𓅪	bin	#						
bad	3	plural	feminine	accusative	strong	inanimate						плохи́е	ploxíje		𓃀𓇋𓈖𓅪	bin	#						
bad	3	singular	neuter	accusative	strong	inanimate						плохо́е	ploxóje		𓃀𓇋𓈖𓅪	bin	#						
bad	3	dual	neuter	accusative	strong	inanimate									𓃀𓇋𓈖𓅪	bin	#						
bad	3	plural	neuter	accusative	strong	inanimate						плохи́е	ploxíje		𓃀𓇋𓈖𓅪	bin	#						
big	3	singular	masculine	accusative	strong	animate	méǵh₂m̥ 	mahám 	महम्	mégan 	μέγᾰν	большо́го	bolʹšóvo	miċelne 	𓉻𓂝𓄿𓏜	ꜥꜣ(i)	#	 for nominatives of visibles					
big	3	dual	masculine	accusative	strong	animate	méǵh₂h₁(e) 	mahaú 	महौ	megálō 	μεγᾰ́λω				𓉻𓂝𓄿𓏜	ꜥꜣ(i)	#						
big	3	plural	masculine	accusative	strong	animate	méǵh₂m̥s	mahā́n	महान्	megálous 	μεγᾰ́λους	больши́х	bolʹšíx	miċele 	𓉻𓂝𓄿𓏜	ꜥꜣ(i)	#						
big	3	singular	feminine	accusative	strong	animate	méǵh₂ih₂m̥ 	mahā́m 	महाम्	megálēn 	μεγᾰ́λην	большу́ю	bolʹšúju	miċele 	𓉻𓂝𓄿𓏜	ꜥꜣ(i)	#						
big	3	dual	feminine	accusative	strong	animate	méǵh₂ih₂h₁(e) 	mahé 	महे	megálā 	μεγᾰ́λᾱ				𓉻𓂝𓄿𓏜	ꜥꜣ(i)	#						
big	3	plural	feminine	accusative	strong	animate	méǵh₂ih₂m̥s	mahā́ḥ	महाः	megálās 	μεγᾰ́λᾱς	больши́х	bolʹšíx	miċela|miċele 	𓉻𓂝𓄿𓏜	ꜥꜣ(i)	#						
big	3	singular	neuter	accusative	strong	animate	méǵh₂ 	mahám 	महम्	méga 	μέγᾰ	большо́е	bolʹšóje	miċel	𓉻𓂝𓄿𓏜	ꜥꜣ(i)	#						
big	3	dual	neuter	accusative	strong	animate	méǵh₂ih₁ 	mahé 	महे	megálō 	μεγᾰ́λω				𓉻𓂝𓄿𓏜	ꜥꜣ(i)	#						
big	3	plural	neuter	accusative	strong	animate	méǵh₂h₂	mahā́ni	महानि	megála	μεγᾰ́λᾰ	больши́х	bolʹšíx	miċel	𓉻𓂝𓄿𓏜	ꜥꜣ(i)	#						
big	3	singular	masculine	accusative	strong	inanimate						большо́й	bolʹšój		𓉻𓂝𓄿𓏜	ꜥꜣ(i)	#						
big	3	dual	masculine	accusative	strong	inanimate									𓉻𓂝𓄿𓏜	ꜥꜣ(i)	#						
big	3	plural	masculine	accusative	strong	inanimate						больши́е	bolʹšíje	 	𓉻𓂝𓄿𓏜	ꜥꜣ(i)	#						
big	3	singular	feminine	accusative	strong	inanimate						большу́ю	bolʹšúju		𓉻𓂝𓄿𓏜	ꜥꜣ(i)	#						
big	3	dual	feminine	accusative	strong	inanimate									𓉻𓂝𓄿𓏜	ꜥꜣ(i)	#						
big	3	plural	feminine	accusative	strong	inanimate						больши́е	bolʹšíje		𓉻𓂝𓄿𓏜	ꜥꜣ(i)	#						
big	3	singular	neuter	accusative	strong	inanimate						большо́е	bolʹšóje		𓉻𓂝𓄿𓏜	ꜥꜣ(i)	#						
big	3	dual	neuter	accusative	strong	inanimate									𓉻𓂝𓄿𓏜	ꜥꜣ(i)	#						
big	3	plural	neuter	accusative	strong	inanimate						больши́е	bolʹšíje		𓉻𓂝𓄿𓏜	ꜥꜣ(i)	#						
loud	3	singular	masculine	accusative	strong	animate	ḱlewtom	mahám 	महम्	mégan 	μέγᾰν	гро́мкого	grómkovo	hlūdne 	𓆈𓄿𓏥𓊤𓍢𓀁	ꜥsꜣ-hrw	#	 for nominatives of audibles	 most translations are equivalent to 'great'				
loud	3	dual	masculine	accusative	strong	animate	ḱlewtóh₁     	mahaú 	महौ	megálō 	μεγᾰ́λω				𓆈𓄿𓏥𓊤𓍢𓀁	ꜥsꜣ-hrw	#	"egyptian is closer to ""noisy"""					
loud	3	plural	masculine	accusative	strong	animate	ḱlewtóms     	mahā́n	महान्	megálous 	μεγᾰ́λους	гро́мких	grómkix	hlūde 	𓆈𓄿𓏥𓊤𓍢𓀁	ꜥsꜣ-hrw	#						
loud	3	singular	feminine	accusative	strong	animate	ḱlewtā́m   	mahā́m 	महाम्	megálēn 	μεγᾰ́λην	гро́мкую	grómkuju 	hlūde 	𓆈𓄿𓏥𓊤𓍢𓀁	ꜥsꜣ-hrw	#						
loud	3	dual	feminine	accusative	strong	animate	ḱlewtéh₂h₁(e)	mahé 	महे	megálā 	μεγᾰ́λᾱ				𓆈𓄿𓏥𓊤𓍢𓀁	ꜥsꜣ-hrw	#						
loud	3	plural	feminine	accusative	strong	animate	ḱlewtéh₂m̥s  	mahā́ḥ	महाः	megálās 	μεγᾰ́λᾱς	гро́мких	grómkix	hlūda|hlūde	𓆈𓄿𓏥𓊤𓍢𓀁	ꜥsꜣ-hrw	#						
loud	3	singular	neuter	accusative	strong	animate	ḱlewtóm    	mahám 	महम्	méga 	μέγᾰ	гро́мкое	grómkoje	hlūd	𓆈𓄿𓏥𓊤𓍢𓀁	ꜥsꜣ-hrw	#						
loud	3	dual	neuter	accusative	strong	animate	ḱlewtóy(h₁)  	mahé 	महे	megálō 	μεγᾰ́λω				𓆈𓄿𓏥𓊤𓍢𓀁	ꜥsꜣ-hrw	#						
loud	3	plural	neuter	accusative	strong	animate	ḱlewtéh₂     	mahā́ni	महानि	megála	μεγᾰ́λᾰ	гро́мких	grómkix	hlūd	𓆈𓄿𓏥𓊤𓍢𓀁	ꜥsꜣ-hrw	#						
loud	3	singular	masculine	accusative	strong	inanimate						гро́мкий	grómkij		𓆈𓄿𓏥𓊤𓍢𓀁	ꜥsꜣ-hrw	#						
loud	3	dual	masculine	accusative	strong	inanimate									𓆈𓄿𓏥𓊤𓍢𓀁	ꜥsꜣ-hrw	#						
loud	3	plural	masculine	accusative	strong	inanimate						гро́мкие	grómkije		𓆈𓄿𓏥𓊤𓍢𓀁	ꜥsꜣ-hrw	#						
loud	3	singular	feminine	accusative	strong	inanimate						гро́мкую	grómkuju 		𓆈𓄿𓏥𓊤𓍢𓀁	ꜥsꜣ-hrw	#						
loud	3	dual	feminine	accusative	strong	inanimate									𓆈𓄿𓏥𓊤𓍢𓀁	ꜥsꜣ-hrw	#						
loud	3	plural	feminine	accusative	strong	inanimate						гро́мкие	grómkije		𓆈𓄿𓏥𓊤𓍢𓀁	ꜥsꜣ-hrw	#						
loud	3	singular	neuter	accusative	strong	inanimate						гро́мкое	grómkoje		𓆈𓄿𓏥𓊤𓍢𓀁	ꜥsꜣ-hrw	#						
loud	3	dual	neuter	accusative	strong	inanimate									𓆈𓄿𓏥𓊤𓍢𓀁	ꜥsꜣ-hrw	#						
loud	3	plural	neuter	accusative	strong	inanimate						гро́мкие	grómkije		𓆈𓄿𓏥𓊤𓍢𓀁	ꜥsꜣ-hrw	#						
sound	3	singular		nominative	strong	animate	swónh₂os	sváraḥ	स्वरः	phthóngos	φθόγγος	зву́к	zvúk	swēġ	𓊤𓅱𓀁	hrw	#	 for genitives of audibles	"egyptian is closer to ""noise"""				
size	3	singular		nominative	strong	animate	méh₁tis 	mā́nam	मानम्	mégethos	μέγεθος	разме́р	razmér	miċelnes			#	 for genitives of visibles	 PIE is closer to 'measurement'				
thought	3	singular		nominative	strong	animate	tóngos	dhī́ḥ	धीः	idéā	ἰδέᾱ	иде́я	idéja	þōht	𓎡𓄿𓏏𓀁	kꜣt	#	 for genitives of concepts and miscellaneous nouns					
thought	3	singular		accusative	strong	animate	tóngom	dhíyam	धियम्	idéān	ἰδέᾱν	иде́ю	idéju	þōht	𓎡𓄿𓏏𓀁	kꜣt	#	 'his thought': for demonstrating motion to/from a concept					
food	3	singular		accusative	strong		?kʷh₂edyóm 	khādyam 	खाद्यम्	brôma	βρῶμᾰ	еду́	jedú 	fōdan 	𓇬𓀁𓅱𓏒𓏥	wnmw	#						
place	3	singular		accusative	strong		stéh₂nom	sthā́nam	स्थानम्	tópon 	τόπον	ме́сто	mésto 	stōwe 			#						
attention	3	singular		accusative	strong	animate	méntim	avadhāna	अवधान	phrontís	φροντῐ́ς 	внима́ние	vnimánije	begíemenne		wy n	#	 'his attention': for demonstrating motion to/from an audible or visible that cannot be reached	" PIE is closer to 'thoughts', ""direct his attention to"" in egyptian should be ""rdi ib hnt"" or lit. ""give attention to"""				
his	3	singular		possessive	strong	animate	ésyo	tasya	तस्य	toû	τοῦ	его́	jevó	his			#	 'his attention': for demonstrating motion to/from an audible or visible that cannot be reached					
hello		singular		vocative	strong		?solh₂wóstu	namaste	नमस्ते	khaírō	χαῖρε	здо́рово	zdórovo	wes hāl			#						
hello		dual		vocative	strong		?solh₂wótóm	namaste	नमस्ते	khaíreton	χαίρετον	здо́рово	zdórovo	wes hāl			#						
hello		plural		vocative	strong		?solh₂wóntu	namastāni	नमस्तानि	khaírete	χαίρετε	здо́рово	zdórovo	wes hāl			#						
thing	3	singular		nominative	strong		?reh₁is 	vastu 	वस्तु	prâgma 	πρᾶγμᾰ	ве́щь	véščʹ 	þing 	𓐍𓏏𓏛	jḫt	#						
thing	3	dual		nominative	strong		?reh₁ih₁(e) 	vastunī 	वस्तुनी	prā́gmate 	πρᾱ́γμᾰτε	ве́щи	véšči 	þing 	𓐍𓏏𓏛	jḫtj	#						
thing	3	plural		nominative	strong		?reh₁eyes 	vastū / vastu / vastūni¹ 	वस्तू / वस्तु / वस्तूनि¹	prā́gmata 	πρᾱ́γμᾰτᾰ	ве́щи	véšči 	þing 	𓐍𓏏𓏛	jḫwt	#						
angry		singular	masculine	accusative	strong	animate	h₁eysh₂eh₂tom 	kupitam 	कुपितम्	orgílon 	ὀργῐ́λον	серди́того	serdítovo 	ierne 			#						
angry		dual	masculine	accusative	strong	animate	h₁eysh₂eh₂toh₁ 	kupitau 	कुपितौ	orgílō 	ὀργῐ́λω	серди́тых	serdítyx 	ierre			#						
angry		plural	masculine	accusative	strong	animate	h₁eysh₂eh₂toms 	kupitān 	कुपितान्	orgílous 	ὀργῐ́λους	серди́тых	serdítyx 	ierre			#						
angry		singular	feminine 	accusative	strong	animate	h₁eysh₂eh₂tām 	kupitām 	कुपिताम्	orgílēn 	ὀργῐ́λην	серди́тую	serdítuju 	ierre 			#						
angry		dual	feminine 	accusative	strong	animate	h₁eysh₂eh₂teh₂h₁(e) 	kupite 	कुपिते	orgílā 	ὀργῐ́λᾱ	серди́тых	serdítyx 	ierra, ierre 			#						
angry		plural	feminine 	accusative	strong	animate	h₁eysh₂eh₂teh₂m̥s 	kupitāḥ 	कुपिताः	orgílās 	ὀργῐ́λᾱς	серди́тых	serdítyx 	ierra, ierre 			#						
angry		singular	neuter 	accusative	strong	animate	h₁eysh₂eh₂tom 	kupitam 	कुपितम्	orgílon 	ὀργῐ́λον	серди́тое	serdítoje 	ierre 			#						
angry		dual	neuter 	accusative	strong	animate	h₁eysh₂eh₂toy(h₁) 	kupite 	कुपिते	orgílō 	ὀργῐ́λω	серди́тых	serdítyx 	ierru, ierro 			#						
angry		plural	neuter 	accusative	strong	animate	h₁eysh₂eh₂teh₂ 	kupitāni / kupitā¹ 	कुपितानि / कुपिता¹	orgíla 	ὀργῐ́λᾰ	серди́тых	serdítyx 	ierru, ierro 			#						
angry		singular	masculine	accusative	strong	inanimate						серди́тый	serdítyj 				#						
angry		dual	masculine	accusative	strong	inanimate						серди́тые	serdítyje				#						
angry		plural	masculine	accusative	strong	inanimate						серди́тые	serdítyje				#						
angry		singular	feminine 	accusative	strong	inanimate						серди́тое	serdítoje 				#						
angry		dual	feminine 	accusative	strong	inanimate						серди́тые	serdítyje				#						
angry		plural	feminine 	accusative	strong	inanimate						серди́тые	serdítyje				#						
angry		singular	neuter 	accusative	strong	inanimate						серди́тую	serdítuju 				#						
angry		dual	neuter 	accusative	strong	inanimate						серди́тые	serdítyje				#						
angry		plural	neuter 	accusative	strong	inanimate						серди́тые	serdítyje				#						
falling		singular	masculine	accusative	strong	animate	péth₂óntm̥ 			pī́ptonta 	πῑ́πτοντᾰ	па́дающего	pádajuščevo 	cadēns 	𓉔𓄿	hꜣ	#						
falling		dual	masculine	accusative	strong	animate	péth₂ónth₁(e) 			pī́ptonte 	πῑ́πτοντε	па́дающих	pádajuščix 	feallende 	𓉔𓄿	hꜣ	#						
falling		plural	masculine	accusative	strong	animate	péth₂óntm̥s 	?pátya	?पत्य	pī́ptontas 	πῑ́πτοντᾰς	па́дающих	pádajuščix 	feallende 	𓉔𓄿	hꜣ	#						
falling		singular	feminine 	accusative	strong	animate	péth₂éntih₂m̥ 			pī́ptousan 	πῑ́πτουσᾰν	па́дающее	pádajuščeje 	feallende 	𓉔𓄿	hꜣ	#						
falling		dual	feminine 	accusative	strong	animate	péth₂éntih₂h₁(e) 			pīptoúsā 	πῑπτούσᾱ	па́дающих	pádajuščix 	feallende 	𓉔𓄿	hꜣ	#						
falling		plural	feminine 	accusative	strong	animate	péth₂éntih₂m̥s 			pīptoúsās 	πῑπτούσᾱς	па́дающих	pádajuščix 	feallende 	𓉔𓄿	hꜣ	#						
falling		singular	neuter 	accusative	strong	animate	péth₂ónt 			pîpton 	πῖπτον	па́дающую	pádajuščuju 	feallende 	𓉔𓄿	hꜣ	#						
falling		dual	neuter 	accusative	strong	animate	péth₂óntih₁ 			pī́ptonte 	πῑ́πτοντε	па́дающих	pádajuščix 	feallende 	𓉔𓄿	hꜣ	#						
falling		plural	neuter 	accusative	strong	animate	péth₂ónth₂ 			pī́ptonta 	πῑ́πτοντᾰ	па́дающих	pádajuščix 	feallende 	𓉔𓄿	hꜣ	#						
falling		singular	masculine	accusative	strong	inanimate						па́дающий	pádajuščij 				#						
falling		dual	masculine	accusative	strong	inanimate						па́дающие	pádajuščije 				#						
falling		plural	masculine	accusative	strong	inanimate						па́дающие	pádajuščije 				#						
falling		singular	feminine 	accusative	strong	inanimate						па́дающее	pádajuščeje 				#						
falling		dual	feminine 	accusative	strong	inanimate						па́дающие	pádajuščije 				#						
falling		plural	feminine 	accusative	strong	inanimate						па́дающие	pádajuščije 				#						
falling		singular	neuter 	accusative	strong	inanimate						па́дающую	pádajuščuju 				#						
falling		dual	neuter 	accusative	strong	inanimate						па́дающие	pádajuščije 				#						
falling		plural	neuter 	accusative	strong	inanimate						па́дающие	pádajuščije 				#						
